【裁判字號】    94,上訴,1939
【裁判日期】    950523
【裁判案由】    殺人未遂等
【裁判全文】
臺灣高等法院高雄分院刑事判決        94年度上訴字第1939號
上  訴  人  臺灣高雄地方法院檢察署檢察官
被      告  甲○○
                    （羈押中）
被      告  丙○○
上列2人共同
指定辯護人  本院公設護人  丁○○
上列上訴人因被告殺人未遂等案件，不服臺灣高雄地方法院94年
度訴字第828 號中華民國94年11月17日第一審判決（起訴案號：
臺灣高雄地方法院檢察署93年度偵字第24778 號），提起上訴，
本院判決如下：
    主  文
原判決關於甲○○殺人未遂及妨害公務部分均撤銷。
甲○○殺人未遂，處有期徒刑柒年陸月；扣案手槍壹枝（內含彈
匣壹個，槍枝管制編號0000000000號）、口徑9MM 制式子彈壹顆
沒收之。又對於公務員依法執行職務時，施強暴，處有期徒刑貳
年，扣案之折疊刀壹把沒收之。應執行有期徒刑玖年，扣案手槍
壹枝（內含彈匣壹個，槍枝管制編號0000000000號）、口徑9MM
制式子彈壹顆、折疊刀壹把沒收之。
其他上訴駁回。
    事  實
一、甲○○因懷疑乙○○向警方檢舉有其與丙○○恐嚇某家鐵工
    廠老闆情事，遂於民國93年1 月31日15、16時許，攜帶具殺
    傷力之美國BERETTA 廠製92FS型制式半自動手槍1 枝（內含
    彈匣1 個，槍枝管制編號0000000000號）及上開手槍適用之
    口徑9MM 制式子彈3 顆，將該手槍置於腰際衣服下，與丙○○一同搭乘不知情之吳鼎山所駕駛之車牌號碼743 —LT號計
    程車，前往高雄縣仁武鄉○○村○○○街尋找並質問乙○○
    是否確有檢舉乙事，甲○○、丙○○與乙○○見面後，因乙○○否認有檢舉之行為，甲○○等二人遂離開現場。嗣甲○○旋因認乙○○有在外以其名義開設賭場之事，單獨回到上
    址找乙○○欲再質問是否確有其事，並在高雄縣仁武鄉○○
    村○○○街76巷22號前遇見乙○○後，甲○○自腰際取出前
    開手槍，乙○○見狀即上前欲搶下該手槍，甲○○為阻止乙○○上前，先朝天空開了一槍，乙○○仍繼續上前，並跌倒
    在地，甲○○見狀明知上開制式手槍具強大殺傷力，若直接
    對人體射擊可能造成死亡之結果，仍基於殺害乙○○之意思
    ，以上開手槍對乙○○背部射擊1 槍，嗣因當時在旁聽聞槍
    聲之乙○○友人陳俊羽奔跑前來查看，甲○○見狀即持槍離
    開現場，與丙○○搭乘應其等要求在附近等候之前開計程車
    一同離去，乘車途中遺落所攜帶之子彈1 顆在該計程車上。
    陳俊羽趕到現場後，看到乙○○倒在地上，乃將乙○○經送
    醫急救，方倖免於難，惟已受有槍傷併血胸氣胸及左側腎臟
    破裂之傷害。嗣警方除於前開計程車上扣得上開口徑9MM 制
    式子彈1 顆；復於93年11月25日17時50分許，在高雄市前鎮
    區○○○路金鞏橋旁，起獲上開手槍及該手槍適用之口徑
    9MM 制式子彈5 顆。
二、甲○○復於93年11月14日20時20分許，在高雄市○○區○○
    街23號15樓房屋內，因殺人、殺人未遂等案件通緝中，遭到
    警方圍捕，竟基於妨害公務之犯意，持其所有之折疊刀（非
    屬管制刀械）一把，砍刺參與圍捕、依法執行逮捕通緝犯職
    務中之員警劉瑞騰、許書霖，以此方式對劉瑞騰、許書霖施
    以強暴，致劉瑞騰受有右髕骨韌帶完全斷裂、外小腿穿刺傷
    之傷害，許書霖受有左小腿撕裂傷3 ×0.5 公分之傷害（傷
    害部分均未據告訴），嗣經其他員警協助，當場將甲○○逮
    捕，並扣得其所有之上開折疊刀一把。
三、案經高雄市政府警察局新興分局、高雄縣政府警察局仁武分
    局報請臺灣高雄地方法院檢察署檢察官偵查起訴。
    理  由
壹、有罪部分（被告甲○○被訴殺人未遂及妨害公務部分）：
一、訊據被告甲○○對於曾持上開制式手槍射擊乙○○，致乙○○受有槍傷併血胸氣胸及左側腎臟破裂之傷害，並在警方圍
    捕時持折疊刀砍刺參與圍捕之員警劉瑞騰、許書霖，致劉瑞
    騰、許書霖受有如犯罪事實欄所示傷害等事實坦承不諱，惟
    矢口否認有何殺人未遂犯行，辯稱：當時我只是要嚇唬乙○○，第一槍開槍射旁邊，之後就要轉身離開，但乙○○好像
    對我衝過來，我才回身射他云云。經查：
  (一)證據能力之認定部分：
  1.證人乙○○在警詢中所為關於其遭被告甲○○槍擊之經過，
    與在本院審理中所述因槍枝走火誤擊等情不符，且其並未陳
    明在警詢中所為陳述，有受不當取供情形存在，顯係出於自
    由意思，復為證明被告甲○○犯罪事實存否所必要，故依刑
    事訴訟法第159 條之2 規定，得為證據。
  2.證人吳鼎山在警詢中所為之審判外陳述，因其經原審數度傳
    喚，均未到庭作證，有送達證書二份；再經命警拘提，亦未
    能拘獲，有高雄縣政府警察局仁武分局94年11月7 日高縣仁
    警偵字第0940017802號函可參（一審卷第178 頁），而證人
    吳鼎山為計程車司機，偶然搭載被告2 人至高雄縣仁武鄉安
    樂社區，與被告2 人素不相識，並無糾紛或仇恨可言，從而
    其在警詢中所為陳述，應無受不當取供情形存在，復為證明
    被告甲○○犯罪事實存否所必要，故依刑事訴訟法第159 條
    之3 第3 款之規定，得為證據。
  (二)殺人未遂部分：
  1.被告甲○○，係因懷疑證人乙○○曾向警方檢舉其與丙○○
    恐嚇某家鐵工廠老闆，遂於93年1 月31日15、16時許，攜帶
    本件手槍及口徑9MM 制式子彈3 顆（插在腰際，用衣服遮著
    ），與丙○○一同搭乘計程車去找乙○○質問是否確有檢舉
    乙事，找到乙○○後，因國文否認有檢舉之行為，乃與丙○○就離開現場；惟其又因認乙○○有在外以我名義開設賭場
    之事，單獨回去找乙○○，見到乙○○後，因乙○○見其手
    中持槍，並向其衝過來，其乃向空開1 槍；其後又向乙○○
    開1 槍致乙○○受有槍傷之事實，為被告甲○○所是認（見
    一審卷94年4 月29日準備程序筆錄、同年9 月26日、同年11
    月3 日審判筆錄、本院卷第71頁）；核與證人乙○○於原審
    及本院審理時證稱：93年1 月31日下午，被告2 人到高雄縣
    仁武鄉○○○街找我，因為丙○○以為我檢舉他們到鐵工廠
    恐嚇，來質問為何我帶警察到他家，我說沒有這回事，大家
    講完後就離開，過沒多久甲○○又一個人回來找我，我從超
    商出來，就看到甲○○走過來，並拿了一支槍出來，我看到
    甲○○拿槍就要過去搶槍，甲○○第1 槍朝天空開，第2 槍
    打中我等語（見一審94年9 月26日審判筆錄）。證人吳鼎山
    於警詢時證稱：我駕駛車號743 —LT號計程車，於93年1 月
    31日15、16時許，搭載2 名年輕男子（身材面貌與警方所提
    示甲○○、丙○○照片、檔案差不多）到仁武營區安樂社區
    ，該二人下車進入某檳榔攤內找人，然後一名年輕人騎機車
    出來，該二人就上車，叫我跟在機車後面，到達安樂街某棟
    大樓，該二人叫我停道路旁等他們，他們二人隨即下車，我
    在車上等候，約隔幾分鐘後，我有聽見二聲「砰、砰」的聲
    音，以為在放沖天炮，之後他們二人就走出來上車，叫我開
    車離去，印象中該二人坐車時並未交談等語（見警卷第8 至
    10 頁） 及我於93年2 月4 日下午清理計程車時，在駕駛座
    後方乘客座（甲○○所坐位置）踏板上地毯下發現1 顆子彈
    ，立刻送交警方等語（見警卷第15頁）；證人陳俊羽在原審
    到庭證稱：93年1 月31日，被告二人到檳榔攤來問乙○○在
    不在，因為我知道乙○○在哪裡，就騎機車帶他們去，被告
    2 人坐計程車跟在後面，找到乙○○後我沒有留在現場，後
    來有聽到二聲槍響，我跑過去，看到乙○○倒在地上，甲○○跑掉，沒有看到丙○○等語（見一審94年9 月26日審判筆
    錄）。又證人乙○○因被槍擊而受有前開傷害之事實，有長
    庚紀念醫院診斷證明書可證（見警卷第4 頁）。
  2.被告甲○○雖稱係正面對乙○○槍射擊，及證人乙○○在本
    院審理中雖結證稱：當天我看到被告甲○○手中拿槍而上前
    搶槍，該槍枝因而走火，致被槍擊中等語。惟其在警詢中則
    稱：當天被告甲○○持槍對我開槍，第1 槍因我搶槍而未打
    ，我追上去時跌倒，被告甲○○再開第2 槍打中我的背部等
    語（見警卷第2 頁）；而經本院向長庚紀念醫院查詢結果，
    亦稱：乙○○於93年1 月31日因槍傷入院治療時，其子彈射
    入口為左肩後方，沒有出口等語，有該院95 年3月3 日（95
    ）長庚院高字第520280號函及所附之乙○○住院病歷可參（
    見本院卷第61至65頁）。再參以如當時乙○○係與被告甲○○搶奪槍枝，兩人必須面對面，自不可能發生因槍枝走火而
    擊中左肩後方情形，是被告甲○○擊中證乙○○之第2 槍並
    非與乙○○正對面開火，而係於乙○○倒地時，對乙○○之
    背部射擊甚明。從而本院認本件應以證人在乙○○在警詢中
    所陳述之經過，始符實情。
  3.本件並有手槍1 把（內含彈匣一個）及子彈1 顆扣案可佐，
    而將扣案手槍及子彈送請內政部警政署刑事警察局驗定結果
    ，該子彈係口徑9MM 制式子彈，認具殺傷力，此有該局93年
    4 月8 日刑鑑字第0930073390號槍彈鑑定書可參（見93偵緝
    2353號卷第41至43頁）；而手槍則係美國BERETTA 廠製92FS
    型制式半自動手槍，機械性能良好，可擊發同口徑制式子彈
    ，認具殺傷力，也有該局94年1 月10日刑鑑字第0930243282
    號槍彈鑑定書可參（見93偵24778 號卷第123 至125 頁）。
    又本件扣案之手槍，確係用以槍擊乙○○成傷之槍枝，也有
    刑事警察局94年10月26日刑鑑字第0940113574號函可參（見
    本院卷第111頁），
  4.被告甲○○雖否認有殺害證人乙○○之犯意，辯稱只是想嚇
    唬乙○○云云。惟制式手槍具有強大殺傷力，若直接對人體
    射擊可能造成死亡之結果，此為一般稍有知識之成年人所知
    悉，而被告甲○○係成年人，受有國中教育程度，其係智慮
    健全之人，對此自無不知之理，竟於與證人乙○○相距約4
    公尺之近距離處，對其開第1 槍，雖未因證人林國上前搶槍
    而未打中，惟於證人乙○○不慎跌倒之際，仍於近距離處，
    朝其左肩後射擊第2 槍，而造成證人乙○○槍傷併血胸氣胸
    及左側腎臟破裂之傷害，雖因經人及時送醫而未發生死亡結
    果，但被告甲○○有殺人之故意，則可認定。
  (三)妨害公務部分：被告甲○○對妨害公務犯行坦承不諱，復有
    劉瑞騰高雄醫學大學附設中和紀念醫院診斷證明書、許書霖
    大東醫院診斷證明書份附卷（見偵查卷第61至62頁）、及折
    疊刀一把扣案可稽，又上開折疊刀經送高雄市政府鑑驗結果
    ，認定與查禁刀械之要件及圖例說明不符，非屬管制刀械，
    此有高雄市政府93年11月22日高市府警保字第0930059476號
    函在卷可憑（見偵查卷第93頁）；再者，被告甲○○於被警
    察緝捕時，確因殺人等案件，分經臺灣臺南地方法院及臺灣
    高雄地方法院通緝在案，有臺灣高等法院被告前案紀錄表可
    參，警察依法自得予以逮捕，則其於警察逮捕過程中持刀拒
    捕，並將警察殺傷，自應成立刑法第135 條第1 項妨害公務
    罪，應予依法論科。
二、核被告甲○○所為，係犯刑法第271 條第2 項、第1 項之殺
    人未遂罪及同法第135 條第1 項之妨害公務罪。被告甲○○
    已著手於殺人犯罪行為之實施，而未至被害人發生死亡之結
    果，為未遂犯，應依刑法第26條前段規定減輕其刑。被告甲○○所犯上開二罪間，犯意各別，罪名不同，應分論併罰。
三、原審以被告池宗異罪證明確而為論罪科刑，固非無見，惟被
    告甲○○在本案前之91年7 月22日，即有將槍枝借給彭志翔
    而持予殺害陳宏益之行為，有臺灣高等法院臺南分院95年度
    上重字第33號判決可參（見本院卷第96頁），復有於本案發
    生後之93年10月23日19時38分許，又夥同丙○○持制式手槍
    至陳瑞山位於高雄市○鎮區○○里○道○街26號住處開槍恐
    嚇之事實，有該案起訴書及審理卷宗可參，足見被告長期擁
    槍自重，並僅因細故，即基於殺人之故意而槍擊乙○○，雖
    林國因急救得宜，而未發生死亡結果，足見其漠視人命價值
    ；復於警察依法捕時，持折疊刀拒捕，使參與圍捕之員警因
    而受傷，漠視公權力，乃原審就殺人未遂罪部分，量處有期
    徒刑5 年6 月，就妨害公務部分量處有期徒刑1 年，顯然過
    輕，檢察官上訴意旨指摘原判決此部分量刑過輕，為有理由
    ，應由本院將原判決關於此部分撤銷改判。爰審酌被告甲○○長期擁槍自重，僅因細故即持槍射擊被害人，雖因被害人
    及時送醫而未發生死亡結果，但其惡行甚重，犯後也未與被
    害人和解；復於遭警方圍捕時持折疊刀拒捕，使參與圍捕之
    員警因而受傷，漠視公權力，並嚴重危害社會治安，犯後已
    坦承妨害公務之犯行等一切情狀，分別量處如主文第2 項所
    示之刑，並定應執行刑。扣案之手槍1 枝及自上開計程車內
    扣得之口徑9MM 制式子彈1 顆，均係違禁物，均應依刑法第
    38 條 第1 項第1 款規定宣告沒收。又扣案之折疊刀一把，
    係被告甲○○所有且供犯本件妨害公務罪所用之物，業據其
    自承在卷（見一審94年度訴字第74號卷警卷第51頁），應依
    刑法第38條第1 項第2 款規定沒收之。至扣案自高雄市前鎮
    區○○○路金鞏橋旁起獲之口徑9MM 制式子彈5 顆，並無證
    據證明本件犯罪有直接關聯，且經內政部警政署刑事警察局
    鑑定時實際試射，均已擊發，已不具有殺傷力，均非違禁物
    ，爰不予宣告沒收。
貳、無罪部分（被告丙○○被訴殺人未遂部分）：
一、公訴意旨略以：被告丙○○於93年1 月31日16時許，在高雄
    縣仁武鄉○○村○○○街76巷22號前，因同行之共同被告甲○○與乙○○發生爭執，丙○○、甲○○二人竟共同基於殺
    人之犯意聯絡，由甲○○持制式90手槍朝乙○○背後射殺，
    第一槍因乙○○閃避未擊中，第二槍擊中背部，經人送醫急
    救，方倖免於難，惟已受有槍傷併血胸氣胸及左側腎臟破裂
    之傷害。因認被告丙○○與甲○○共同涉犯刑法第271 條第
    2 項、第1 項殺人未遂罪嫌。
二、按犯罪事實應依證據認定之，無證據不得認定其犯罪事實。
    又不能證明被告犯罪者，應諭知無罪之判決，刑事訴訟法第
    154 條第2 項、第301 條第1 項前段分別定有明文。次按事
    實之認定，應憑證據，如未能發現相當證據，或證據不足以
    證明，自不能以推測或擬制之方法，以為裁判基礎（最高法
    院40年台上字第86號判例意旨參照）。
三、本件公訴人認被告丙○○涉嫌殺人未遂犯行，無非係以：本
    件是被告丙○○懷疑乙○○檢舉鐵工廠案子，殺人動機存在
    於被告丙○○身上，被告丙○○、甲○○二人是一起去質問
    乙○○的，且被告丙○○明知被告甲○○身上有槍，在甲○○開完槍回到計程車上後，竟未追問為何有槍聲，可見被告
    二人有殺人之犯意聯絡，資為論罪依據。
四、訊據被告丙○○固坦承曾與被告甲○○一起於93年1 月31日
    15、16時許前往高雄縣仁武鄉○○村○○○街找乙○○，質
    問乙○○是否有檢舉鐵工廠案件乙事，惟堅詞否認有何殺人
    未遂犯行，辯稱：我當初去和乙○○講話，講完就要走，甲○○說他還有話要跟乙○○說，我就先上車等他，不知道甲○○會向乙○○開槍等語。經查：
  (一)公訴意旨雖認本件是被告丙○○懷疑乙○○檢舉鐵工廠案子
    ，殺人動機存在於被告丙○○身上，故被告丙○○係與甲○○係基於殺人之犯意聯絡，推由甲○○持槍射擊乙○○等語
    ，惟被告甲○○在警詢中已陳稱：我對乙○○開槍的動機，
    是因乙○○檢舉我向仁武鄉安樂村鐵工廠恐嚇，但我沒有做
    ，才去開槍的等語（見高雄市政府警察局前鎮分局警卷第37
    頁）；而被告甲○○則稱：我們當日找到乙○○後，就問他
    為何要檢舉我與甲○○持槍向人恐嚇等語（見偵查卷第108
    頁），足見當日被告丙○○與甲○○前去乙○○之動機，並
    非僅因欲質疑乙○○為何檢舉被告丙○○向他恐嚇一事，而
    係與被告甲○○也有密切關係，公訴人認本件之殺人動機僅
    在於丙○○，並非事實。
  (二)被告丙○○辯稱其與共同被告甲○○質問乙○○結束後離開
    ，甲○○係單獨一人回去找乙○○，甲○○對乙○○開槍時
    其不在場部分，業經共同被告甲○○於原審審理時具結證稱
    ：我開槍射擊乙○○時，丙○○不在現場，也不知道我要開
    槍等語（見一審卷第134 至135 頁）、證人乙○○在原審也
    證述：當天丙○○、甲○○來找我，我解釋沒有檢舉他們後
    ，被告2 人就離開，後來甲○○1 人回來找我，拿了1 枝槍
    出來，我... 被甲○○射中一槍，當時丙○○不在現場等語
    （見同上卷第141 至144 頁）；足認被告丙○○於甲○○持
    槍射擊乙○○時，並不在槍擊現場。而被告丙○○不在槍擊
    現場，其並無親自實施殺人犯行之行為無訛。
  (三)又共同被告甲○○並證稱：當天開槍不是丙○○教唆的，丙○○也不知道我要開槍等語（見一審卷第134 至135 頁）；
    再參以共同被告甲○○持槍射擊乙○○之時間，係在其與被
    告丙○○就乙○○有無檢舉其等向人恐嚇之事質問完成之後
    ，當時被告丙○○及共同被告甲○○並已一同離開，乙○○
    則進入超商購買東西出來時，發現共同被告甲○○單獨1 人
    在門外等候，並持槍對其槍擊等情，業經證人乙○○在原審
    證述明確（見一審卷第142 至143 頁）；衡情，被告丙○○
    如與共同被告甲○○有共同殺人之犯意聯絡，則於其2 人質
    問乙○○有無檢舉其等恐嚇他人事項之際，即可持槍射擊乙○○，何須於一同離去後，再推由共同被告甲○○返回槍擊
    乙○○？足徵共同被告甲○○所稱：被告洪宗並未未唆殺人
    ，亦不知其開槍一事，可以採信。至於被告丙○○與乙○○
    間，雖因懷疑乙○○檢舉恐嚇鐵工廠老闆之事生有嫌隙，惟
    尚難憑此遽認被告丙○○必然會有殺害乙○○之意；又被告
    丙○○知悉被告甲○○帶有本件手槍或與被告甲○○共同攜
    帶該手槍，且於聽到槍聲後未追問被告甲○○到底發生何事
    ，均不能憑以推論被告丙○○事前即與被告甲○○共謀殺害
    乙○○，因攜帶手槍並不代表必定要用來殺人，而被告丙○○亦可能是因為不想捲入甲○○與乙○○之糾紛，或其他原
    因而未追問發生何事，復參以被告甲○○係因單獨一人回來
    找乙○○，遇到乙○○上前欲搶槍，始萌生殺人之故意，前
    已敘明，益徵被告丙○○與被告甲○○間事前並無殺害乙○○之犯意聯絡。
五、綜上所述，被告丙○○並未親自實施殺人之犯行，其與被告
    甲○○間亦無殺害乙○○之犯意聯絡，自無從論以殺人未遂
    罪責。依上說明，公訴人所舉之證據不足以證明被告丙○○
    確有殺人未遂之犯行，此外，復查無其他積極證據足資認定
    被告丙○○確有公訴人所指之殺人未遂犯行，既不能證明其
    犯罪，揆諸前開法條之規定，依法自應為被告丙○○被訴殺
    人未遂部分無罪之諭知。原審因而就被告丙○○被訴殺人未
    遂部分為無罪之諭知，核無不合，檢察官上訴意旨仍執陳詞
    ，為無理由，應予駁回。
、公訴不受理部分（被告二人被訴違反槍砲彈藥刀械管制條例
    部分）：
一、公訴意旨略以：被告甲○○及丙○○前開持有本件手槍及子
    彈之行為，均涉犯槍砲彈藥刀械管制條例第7 條第4 項未經
    許可持有手槍、同條例第12條第4 項未經許可持有子彈等罪
    嫌。
二、按已經提起公訴之案件，在同一法院重行起訴者，應諭知不
    受理之判決，刑事訴訟法法第303 條第2 款定有明文。
三、查被告甲○○、丙○○2 人另有因受黃信源（由原審法院另
    行審結）之教唆，共同於93年10月23日19時38分許，分持制
    式手槍至陳瑞山位於高雄市○鎮區○○里○道○街26號住處
    開槍恐嚇之事實，而涉犯槍砲彈藥刀械管制條例第7 條第4
    項未經許可持有手槍、同條例第12條第4 項未經許可持有子
    彈等罪嫌。業經臺灣高雄地方法院檢察署檢察官於94年1 月
    4 日以93年度偵字第23104 號、94年度偵字第479 號起訴書
    提起公訴，並於94年1 月11日繫屬於臺灣高雄地方法院（94
    年度訴字第74號），有該案起訴書及審理卷宗可參；而當日
    被告等2 人持以射擊陳瑞山住處之槍枝，經刑事警察局鑑定
    結果，認其彈頭之來復線及彈殼之彈底特徵，與本件之槍枝
    吻合，故係由本件槍枝所擊發，有該局95年3 月29日刑鑑字
    第0950042474號函可參（見本院卷第109 至112 頁）；是被
    告等在本件所持有之手槍既與用以射擊陳瑞山住處之槍枝係
    同一把，自係同一案件，而該案又係於94年1 月11日繫屬於
    原審法院在先，本件則係於94年3 月17日繫屬於原審法院在
    後，是依前述說明，本件此部分自應為不受理之諭知。從而
    原審依法為不受理之諭知，於法並無不合，檢察官上訴意指
    摘原判決諭知不受理係不當，請求撤銷，為無理由，應予駁
    回。
據上論結，應依刑事訴訟法第368 條、第369 條第1 項前段、第
364 條、第299 條第1 項前段，刑法第271 條第2 項、第1 項、
第135 條第1 項、第26條前段、第38條第1 項第1 款、第2 款、
第51條第5 款，罰金罰鍰提高標準條例第1 條前段，判決如主文
。
本案經檢察官陳建年到庭執行職務。
中    華    民    國    95    年    5     月    23    日
                  刑事第三庭    審判長法  官  周賢銳
                                      法  官  謝宏宗
                                      法  官  黃仁松
以上正本證明與原本無異。
妨害公務部分不得上訴。
其餘部分如不服本判決應於收受本判決後10日內向本院提出上訴
書狀，其未敘述上訴理由者，並得於提起上訴後10日內向本院補
提理由書狀（均須按他造當事人之人數附繕本）「切勿逕送上級
法院」。
中    華    民    國    95    年    5     月    23    日
                                      書記官  馬蕙梅
附錄本件判決論罪科刑法條：
中華民國刑法第271條第1項、第2項
殺人者，處死刑、無期徒刑或10年以上有期徒刑。
前項之未遂犯罰之。
中華民國刑法第135條第1項
對於公務員依法執行職務時，施強暴脅迫者，處3 年以下有期徒
刑、拘役或300元以下罰金。


司法院資訊處製作；財團法人民間司法改革基金會備份。
